# 请教陈版及各位老师，土地一级开发的收入确认

提问人：KGD789 时间：2017-08-10 13:57:51
请教陈版及各位老师： 本公司是从事材料生产、销售的企业，公司无没有土地一级开发资质。本公司与当地政府签定土地出让协议（出让通过招拍挂流程，签订协议时项目公司尚未成立），今取得土地使用权时项目公司已成立（项目公司本公司持股49%，总公司由本公司委派，董事长及财务总监由另外一个公司委派），由于土地尚未达到开发条件，故当地政府委托本公司对土地进行一级开发（当地政府的会议纪要为代建，本公司也是外包给外部公司开发），对于土地一级开发发生的开发支出，当地政府按照发生额的80%予以补偿。 1 、由于本公司没有土地一级开发资质，本公司申报IPO是否有实质性障碍？ 2 、对于土地一级开发公司如何进行账处理？ 3 、外部公司在土地开发过程中，会从本公司购进管廊用于土地一级开发，本公司是否要按照收入准则的规定确认收入？

回答人：chenyiwei
1 、从事重大的非主营业务活动，且无资质从事经营活动，将造成IPO（特别是创业板IPO）的障碍，建议与券商、律师沟通，尽快消除该障碍。 2 、请参考《瑞华研究 2010 ～ 2016 汇编》之“问题2-1-3（土地一级开发企业的收入确认问题）”。 3 、首先请判断该项目公司是否应纳入本公司的合并报表范围。如果需纳入，则本公司销售管廊给项目公司的收入需按内部交易予以抵销处理。

提问人：KGD789 时间：2017-08-11 19:28:21
那么本公司对于这个代建发生额的20%.应如何处理？ 从目前来看，本公司对项目公司不能控制，只能是共同控制！那么施工方从本公司采购货物用于工程项目，这一块毛利应如何会计处理？

回答人：chenyiwei
如果确定是共同控制，则按照与合营方之间顺流交易的处理原则，按比例抵销收入和成本，以及相应的在合营安排中的权益。